臺灣基隆地方法院民事裁定  
109年度基簡字第1345號
原      告  良京實業股份有限公司

法定代理人  平川秀一郎  

被      告  賀成全       住○○市○○區○○路000巷00號0                           樓

上列當事人間請求給付借款事件，本院裁定如下：
    主  文
本件移送臺灣桃園地方法院。
    理  由
一、按民法第297條第1項規定債權之讓與，非經讓與人或受讓人
    通知債務人，對於債務人不生效力。由該條文規定可知，債
    權讓與之契約，於債權人與受讓人間債權讓與之合意，即生
    效力，並不需經債務人之同意，然為保護債務人之利益，在
    未通知債務人之前，其讓與行為僅當事人間發生效力，對債
    務人不生效力。而債權讓與係以移轉特定債權為標的之契約
    ，其受讓人固僅受讓債權，並非承受契約當事人之地位，惟
    對於債之同一性不生影響，因此附隨於原債權之抗辯權（即
    實體法上之抗辯，及訴訟法上之抗辯如合意管轄及仲裁契約
    之抗辯），亦不因債權之讓與而喪失，故該合意管轄約定自
    應拘束受讓人與債務人（最高法院87年度台抗字第630 號裁
    定、臺灣高等法院所屬法院100 年法律座談會民事類提案第
    號法律問題參照）。又按訴訟之全部或一部，法院認為無管
    轄權者，依原告聲請或依職權以裁定移送其管轄法院。第24
    條合意管轄，如當事人之一造為法人或商人，依其預定用於
    同類契約之條款而成立，按其情形顯失公平者，他造於為本
    案之言詞辯論前，得聲請移送於其管轄法院。但兩造均為法
    人或商人者，不在此限；當事人得以合意定第一審管轄法院
    ，但以關於由一定法律關係而生之訴訟為限。民事訴訟法第
    28條第1項、第2項及第24條第1 項定有明文。是當事人兩造
    以合意定第一審管轄法院者，如具備法定要件，當事人及法
    院均應受其拘束。關於合意管轄之規定，除專屬管轄外，得
    排斥其他審判籍而優先適用。
二、查本件原告請求給付借款事件，依讓與人臺東區中小企業銀
    行股份有限公司與被告所簽訂之授信約定書第22條約定「立
    約人同意以　貴行桃園分行為履行地，如因本契約涉訟時，
    立約人合意以貴行總行或各分行所在地之地方法院或台東地
    方法院為第一審管轄法院，但法律有專屬管轄之特別規定者
    ，從其規定」。兩造就本件借款所生之訴訟，既已有合意由
    臺東區中小企業銀行總行或各分行所在地之地方法院或台東
    地方法院管轄，且約定以桃園分行為履行地，而查，本院所
    轄區域並無臺東區中小企業銀行之分行，爰依職權移送臺灣
    桃園地方法院管轄。
三、依首開法條裁定如主文。
中　　華　　民　　國　　109 　年　　11　　月　　19　　日
                  民事庭法　官　林淑鳳
以上正本係照原本作成。
如對本裁定抗告須於裁定送達後10日內向本院提出抗告狀，並繳
納抗告費新臺幣1,000元。
中　　華　　民　　國　　109 　年　　11　　月　　19　　日
                        書記官　陳櫻姿